Inventaris van het archief van de familie De Meester, 1644-1991
Nationaal Archief, Den Haag
Collectie 204 De Meester
Meester, de
1644-1991
C22291
3.50 meter; 170 inventarisnummers.
Normale geschreven en gedrukte teksten. De Nederlandstalige stukken van vóór ca. 1700 zijn geschreven in het gotische cursiefschrift, met name in de oud-Hollandse klerkencursief. De Duitse stukken zijn grotendeels in het Kurrentenschrift geschreven.
Nationaal Archief, Den Haag
Familie De Meester
Het archief bevat stukken betreffende Theodoor Herman de Meester (1851-1919) en zijn nageslacht. De Meester was lid van de Tweede Kamer en minister van Financiën (1905-1908). Behalve over zijn loopbaan, bevat het archief vooral persoonlijke stukken over hun levens aan de hand van correspondentie en dagboeken plus foto's. Tevens zijn er stukken m.b.t. de geschiedenis van Harderwijk.
Archiefvorming
Geschiedenis van de archiefvormer
De familie De Meester
De oorsprong van de familie De Meester moet gezocht worden in de zuidelijke Nederlanden
De hier vermelde gegevens over de geschiedenis van de familie zijn hoofdzakelijk ontleend aan de in het Nederland's Patriciaat, jaargang 46 (1960), gepubliceerde genealogie; een herziene versie hiervan zal in 1996 in de 79e jaargang van deze reeks verschijnen.
. Aan het eind van de 16e eeuw vestigden leden van dit geslacht zich in Holland, met name in Amsterdam. Door het huwelijk van Wilhem de Meester (1667-1724) met Cornelia Nuck (1672-1720), eigenaresse van het landgoed Tongeren op de Veluwe, en door de aankoop door dezelfde Wilhem van de voormalige Johannitercommanderij 's Heerenloo bij Harderwijk verplaatste de familie haar domicilie naar het oosten van het land. Gedurende vier generaties vervulden leden van de familie het ambt van burgemeester van Harderwijk.
Met Theodoor Herman de Meester (1851-1919) begon hun bestuurlijke werkzaamheid op nationaal niveau; achtereenvolgens was hij chef van de Generale Thesaurie van het ministerie van Financiën (1892-1898), vice-president van de Raad van Nederlands-Indië (1898-1905) en minister van Financiën en voorzitter van de Ministerraad (1905-1908). Na enige jaren lid van de Tweede Kamer te zijn geweest, volgde in 1917 zijn benoeming tot lid van de Raad van State, een functie die hij tot zijn dood vervulde.
Ook zijn zoon en kleinzoon, beiden eveneens Theodoor Herman genaamd, doorliepen een ambtelijke carrière; de eerste als lid van de Buitenlandse Dienst, de tweede als administrateur op het ministerie van Buitenlandse Zaken.
Tot de familie behoorde ook enkele opperofficieren in land- en zeemacht evenals de letterkundige Eliza Johannes (1860-1931) en diens zoon de acteur en regisseur Johan de Meester (1897-1986).
Geschiedenis van het archiefbeheer
De in deze inventaris beschreven archivalia werden in 1995 door mevrouw H.M. de Meester (geboren 1953) aan het Algemeen Rijksarchief geschonken.
Het archief is door schenking verworven.
Inhoud en structuur van het archief
2.21
Inhoud
De kern van het archief bestaat uit de nagelaten papieren van Th. H. de Meester (1851-1919) en diens directe nakomelingen. Daarnaast werden nog archivalia van enkele direkte voorouders aangetroffen en verzamelde stukken over andere leden van het geslacht.
Aanwijzingen voor de gebruiker
Openbaarheidsbeperkingen
Deels openbaar, deels beperkt openbaar (A).
Materiële beperkingen
Aanvraaginstructie
Openbare archiefstukken kunnen online worden aangevraagd en gereserveerd. U kunt dit ook via de terminals in de studiezaal van het Nationaal Archief doen. Om te kunnen reserveren dient u de volgende stappen te volgen:
U maakt een profiel aan op www.gahetna.nl, en logt vervolgens in
Via de archiefinventaris (alleen de beschrijvingen met rode nummers) selecteert u het gewenste archiefstuk door op de knop 'Reserveren' te klikken
In het volgende scherm geeft u aan op welke dag u het archiefstuk wilt inzien
Indien u zich bevindt in de studiezaal en een tafelnummer heeft ontvangen kunt u dit nummer vermelden. Als u geen tafelnummer heeft kunt u tafelnummer 777 laten staan
Vervolgens bevestigt u uw reservering door deze te versturen.
Verwant materiaal
Beschikbaarheid van kopieën
Verwante archieven
Ook in andere archiefbewaarplaatsen berusten papieren van leden van het geslacht De Meester. Het Letterkundig Museum in 's-Gravenhage bezit het archief van E.J. de Meester (1860-1931) en het Streekarchief Schouwen-Duiveland beschikt over archivalia van Th.H. de Meester (geb. 1926) als burgemeester van Zierikzee. Tenslotte bevat het archief van het Landgoed Tongeren N.V. een aantal stukken, voornamelijk afkomstig van Nicolaas Wilhem de Meester (1710-1763).
Beschrijving van de series en archiefbestanddelen
- STUKKEN PER PERSOON GEORDEND, A
  - Theodora Hermina de Meester-van Meurs (1820-1884), I
    - Ingekomen gedicht en telegrammen van haar zoon Theodoor Herman, met portretfoto's van haar., 1863-1864, 1875; 1; 5 stukken
    - Stukken betreffende de toekenning aan haar zoon Theodoor Herman van de inkomsten uit de Sint Jacobs of Luttekens Vicarie te Elburg., 1868, 1870-1871, 1873-1874; 2; 1 omslag
  - Anna Maria de Meester (1849-1928), II
    - Ingekomen brieven van haar broer Theodoor, diens echtgenote en hun zoon Theo, met bijgevoegde portretfoto's van haar., 1899-1900, 1902-1903, 1920 en z.d.; 3; 1 omslag
    - Staat van afrekening en verdeling van haar nalatenschap, concept, met bijgevoegd overlijdensbericht, gedrukt., 1928 en z.d.; 4; 2 stukken
  - Theodoor Herman de Meester (1851-1919), III
    - Persoonlijk leven, a)
      - Ingekomen brieven van zijn ouders, zijn broer E.D. de Meester, zijn schoonzoon C.W. Lunsingh Scheurleer, J.C.M. Gunning, F.G.B. van Bleeck van Rijsewijk en A. Pekelharing., 1862-1863, 1869, 1872, 1905-1906, 1913 en z.d.; 5; 1 omslag
      - Stukken betreffende zijn middelbare schoolopleiding en zijn studie aan de Universiteit te Utrecht., 1868-1916; 6-7; 1 omslag, 1 charter en 1 deeltje
        - Testimonia en einddiploma van het Nassau-Veluwsch Gymnasium te Harderwijk en betreffende zijn studie in de rechten aan de Universiteit te Utrecht, met lidmaatschapsbul van het studentencorps aldaar en handtekeningenlijst van aanwezigen bij een studententenreünie, 1868-1869, 1873, 1916, 6; 1 omslag
          Grotendeels in het Latijn.
        - Doktorsbul in de beide rechten aan hem uitgereikt door de Universiteit te Utrecht, met de door hem verdedigde stellingen, gedrukt, 1875, 7; 1 charter en 1 deeltje
          De bul is in het Latijn.
      - Portret- en groepsfoto' van hem, met foto van zijn huis in 's-Gravenhage., 1870, 1898, 1900, 1905 en z.d.; 8; 1 omslag
      - Stukken betreffende zijn huwelijk met Josina Parker en inzake de viering van hun zilveren bruiloft., 1881, 1906; 9; 1 omslag
      - Kasboekje., 1883-1886; 10; 1 deel
      - Tekst van een ondershandse overeenkomst tussen de erfgenamen van zijn ouders, Gerrit Abraham de Meester en Theodora Hermina van Meurs, waarbij zij elkaar kwijting verlenen en bepalingen treffen voor de onverdeeld gebleven goederen uit de nalatenschap., 1885; 11; 1 stuk
      - Begrooting en Rekening, kasboeken van zijn geschatte en werkelijke ontvangsten en uitgaven., 1885-1915; 12-16; 5 delen
        - 1885-1886, 12
        - 1890-1892, 13
        - 1893-1899 juni, 14
        - 1904-1910, 15
        - 1911-1915, 16
      - Tekst van een ondershandse akte van scheiding en deling van de nalatenschap van zijn schoonouders Samuel William Parker en Johanna Catharina Charlotte Wilbrenninck, in tweevoud., 1893; 17; 2 stukken
      - Stukken betreffende aan hem verleende binnen- en buitenlandse ridderorden., 1896, 1901, 1902-1903, 1907-1908; 18; 1 omslag
      - Lijsten van zijn effectenbezit, met bijlagen betreffende zijn financiën., 1903-1906, 1917-1918 en z.d.; 19; 1 omslag
      - Ingekomen brieven van zijn zoon Theo tijdens diens verblijf in China., 1908-1913; 20; 1 omslag
      - Stukken betreffende zijn overlijden en de afwikkeling van zijn nalatenschap, met lijst van zijn archivalia en door hem gebruikte visitekaartjes., 1919-1921 en z.d.; 21; 1 omslag
    - Openbaar leven, b)
      - Teksten van door hem gehouden voordrachten., 1873-1874; 22-23; 2 katernen
        - Opmerkingen over socialisme en pauperisme, 1873, 22
        - Redevoering over het belang van onafhankelijkheid en nationaal besef voor Nederland, 1874, 23
      - Stukken betreffende zijn loopbaan als commies bij de Provinciale Griffie van Overijssel, leraar Staathuishoudkunde, thesaurier van de Overijsselsche Kanalisatie Maatschappij, als officier van de Schutterij te Zwolle en als gemeentesecretaris van Groningen., 1875-1877, 1879, 1881, 1883-1886, 1888, 1891-1892; 24; 1 omslag
      - Stukken betreffende zijn benoeming en ontslag als administrateur der Generale Thesaurie bij het ministerie van Financiën en inzake de verhoging van zijn jaarwedde., 1892, 1895, 1898; 25; 1 omslag
      - Ingekomen brieven en afschriften van J.W. van Aken, R. van den Broek d'Obrenan, de Commissie voor de Vissershaven te 's-Gravenhage, F. Fokkens, F.M.L. van Geen, W.C. de Geer, H. Goeman Borgesius, A.D. de Marez Oyens, F.S. van Nierop (Amsterdamsche Bank), P.B. Plasmeijer, N.G. Pierson, P. Rink, V. de Stuers, K.E. Wilkens en E.A. Zeilinga, met bijlagen., 1898, 1905-1907, 1909-1910, 1913-1916; 26; 1 pak
      - Stukken ontvangen en opgemaakt als vice-president van de Raad van Nederlands-Indië., 1898-1908 en z.d.; 27-31; 4 stukken, 2 omslagen, 1 katern en 1 pak
        - Stukken betreffende zijn benoeming, de waarneming door hem van de functie van Gouverneur-Generaal, zijn verlof naar Nederland wegens ziekte, zijn ontslag en inzake de vaststelling van zijn pensioen 1898, 1900, 1902-1908, 27
        - Programma van de feestelijkheden in Batavia ter gelegenheid van de inhuldiging van H.M. Koningin Wilhelmina, gedrukt, met tekst van de door hem gehouden toespraak bij de eerste verjaardag van deze troonsbestijging, concepten, 1898 en z.d. (1899), 28; 1 katern en 2 stukken
        - De reis naar Oost- en Midden Java en Korte aantekeningen omtrent mijn reis ter Sumatra's Westkust, reisverslagen in zijn hand, 1899 en z.d. (ca. 1900), 29; 2 stukken
          Beide incompleet.
        - Stukken betreffende de financiële verhouding van Nederlands-Indië met het moederland, 1900, 1904, 30
        - Foto's van personen, gebouwen en landschappen in Nederlands-Indië, 1902 en z.d., 31; 1 pak
      - Stukken betreffende zijn benoeming en ontslag als minister van Financiën, met tekst van het bij zijn aantreden gesloten regeerakkoord, afschrift, stukken inzake zijn benoeming tot lid van het Hoofdcomité der Vereeniging "Het Nederlandsche Roode Kruis" en de Centrale Commissie voor de Statistiek en met groepsfoto's van het kabinet en van de Tweede Kamer en portretfoto van N.G. Pierson, 1905, 1908-1910 en z.d.; 32; 1 omslag
      - Verzamelde krante- en tijdschriftenknipsels betreffende zijn politiek optreden en inzake zijn overlijden., 1905-1922, 1938; 33-34; 1 pak en 2 delen
        - Losse knipsels 1905, 1907-1910, 1913-1915, 1919-1920 1938, 33; 1 pak
        - Ingeplakte knipsels 1915, 1917, 1919-1920, 1922, 34
      - Tekst van een advies van de ministerraad aan H.M. de Koningin betreffende het te voeren defensiebeleid, incompleet concept, met tekst van zijn persoonlijk advies aan de Koningin tijdens de kabinetsformatie en verdere bijlagen., Z.d. (1907), 1913; 35; 1 omslag
      - Stukken betreffende zijn benoeming, herbenoeming en ontslag als voorzitter van de Pensioenraad voor Burgerlijke Ambtenaren, met ingekomen brieven van B.L. van Albada, N. de Vries, F. Fokkens en de Vereeniging van Rijksgepensioneerden alsmede met brochures inzake pensioenwetgeving., 1908-1910, 1915, 1917, 1919 en z.d.; 36; 1 omslag
      - Propagandaboek van de Vrijzinnige Concentratie, gedrukt, met tekst van het daarin door hem geschreven hoofdstuk over 's Lands financiën, concept., 1913; 37; 1 omslag
      - Stukken betreffende zijn benoeming tot lid van de Raad van State, met ingekomen gelukwensen van K. Eland, P. Rink en van de Club van Unie-Liberale Kamerleden., 1917; 38; 5 stukken
      - Aan de Unie-Liberale Kamerclub, tekst van een nader rapport van een commissie van onderzoek uit de Unie-Liberale Kamerclub naar mogelijk laakbaar gedrag van hun medelid W.J.E.H.M. de Jong, gedrukt., 1918; 39; 1 stuk
        Th.H. de Meester was lid van deze onderzoekscommissie.
  - Josina Agnes Reinira Woltera de Meester-Parker (1854-1931), IV
    - Kasboeken., 1881-1892; 40-41; 2 delen
      - 1881-1885 augustus, 40
      - 1885 september-1892, 41
    - Aan de moeder van mijn kind, gedicht van haar man op haar verjaardag, met bijgevoegde brieven van haar zwager E.J. de Meester en van haar man., 1882 en z.d. (ca. 1900); 42; 3 stukken
    - Reisdagboek., 1898-1899, 1906-1909, 1911-1914 en z.j.; 43; 1 deel
    - Portretfoto's van haar en leden van de familie Parker en aanverwanten Wilbrenninck en De Vidal de Saint Germain., Z.d. (19e eeuw); 44; 1 omslag
  - Samuel de Meester (1882-1948), V
    - Portret- en groepsfoto's van hem., 1887, 1900, 1915 en z.d.; 45; 1 omslag
    - Ingekomen brieven van zijn vader, zijn oom E.J. de Meester en de burgemeester van Elburg, met bewijs van overboeking van het graf van zijn moeder in 's-Gravenhage op zijn naam en lijst van zijn archivalia., 1903, 1908, 1911, 1917, 1931-1932 en z.d.; 46; 1 omslag
    - Stukken betreffende zijn studie aan de Rijksuniversiteit te Leiden., 1903-1937 en z.d.; 47-49; 3 omslagen
      - Groepsfoto's met zijn medestudenten, met bijlagen, 1903, 1905, 1919, 1937 en z.d., 47
      - Dictaten over het munt- en bankwezen, niet in zijn hand, z.d. (19e eeuw en ca. 1905), 48
      - Doktorsbul in de rechten aan hem uitgereikt door de Rijkuniversiteit te Leiden, met de door hem verdedigde stellingen, gedrukt, portretfoto van hem en zijn paranymphen A.H. Goeman Borgesius en J.J.B. van der Mandere en verdere bijlagen, 1907, 49
    - Stukken betreffende zijn huwelijk met Auguste Karoline Elize Marie Eichholtz en de viering van hun koperen bruiloft, met stukken betreffende geboorte en het huwelijk van zijn kinderen en kleinkind, 1908, 1909, 1911, 1921, 1939, 1941-1943, 1946; 50; 1 omslag
    - Stukken betreffende zijn werkzaamheden als bankier., 1918, 1923, 1932 en z.d.; 51; 1 omslag
    - Tekst van een door hem uitgesproken redevoering op het familiefeest De Meester te Harderwijk, gedrukt, in drievoud, met menu, handtekeningenlijst en groepsfoto van de aanwezigen bij die gebeurtenis., 1931; 52; 4 katernen
  - Auguste Karoline Elize Marie de Meester-Eichholtz (1883-1948), VI
    - Brievenboek bijgehouden door G.G.J. Notten als voogd over zijn nichtjes Auguste en Louise Eichholtz, met ingekomen brieven, stukken betreffende zijn benoeming, een aantekening over de genealogie van het geslacht Eichholtz, verzamelde familie-advertenties en een foto van het huis van mevrouw Notten-van Vuurden te Nijmegen., (1807) 1887, 1889-1893, 1896 en z.d.; 53; 1 omslag
    - Diploma als vioollerares aan haar uitgereikt door de Nederlandsche Toonkunstenaarsvereeniging, met ingekomen telegrammen van haar man, een gedicht van haar kinderen en verdere bijlagen., 1904, 1906-1907, 1930 en z.d.; 54; 1 omslag
    - Portretfoto's van haar, met foto's van graven van haar familie te Weltevreden en Ambawara (Ned.-Indië) en lijst met handtekeningen van de aanwezigen bij haar begrafenis te 's-Gravenhage., 1948 en z.d.; 55; 1 omslag
  - Theodoor Herman de Meester (1884-1967), VII
    - Geboorte-uittreksel, vaccinatiebewijzen, paspoorten, distributiestamkaart en lidmaatschapsbewijs van de Koninklijke Nederlandsche Automobiel Club, met door hem gebruikte visitekaartjes. 1885, 1908, 1913, 1914-1915, 1917, 1921, 1923, 1959, 1964 en z.d.; 56; 1 omslag
    - Portretfoto's van hem en van zijn vriend Leo Kalff, met foto's van hem en familieleden. 1888, 1900, 1913, 1924, 1926, 1928, 1934 en z.d.; 57; 1 omslag
    - Ingekomen brieven van zijn vader, zijn schoonzuster Jeannette A.M. van Stolk-de Bas, zijn nicht A. de Meester-van Buren en van G. Maccario, met stukken betreffende de overboeking op zijn naam van een graf op de Algemene Begraafplaats te 's-Gravenhage en inzake de viering van zijn 80e verjaardag., 1898, 1911, 1923, 1930, 1951, 1961, 1963-1964; 58; 1 omslag
    - Dagboeken, met bijlagen., 1899-1964; 59-69; 11 delen
      - Reisjournaal I (Kleef en Zwitserland) 1899, 1902-1903, 59
      - Reisjournaal II (Zwitserland, Italië en Nederlands-Indië), 1903, 60
      - Reisjournaal III, (Nederlands-Indië, Spanje, Groot-Brittannië en Duitsland), 1904-1906, 61
      - Verblijf in Londen, reis naar Japan en China. Met bijlagen 1907, 1909-1915 februari, 62
      - Reis naar China, 1908-1909, 63
      - 1915 februari-1936 juni, 64
      - Detacheringen in Denemarken en Zweden, 1917-1919, 65
      - 1936 september-1944 april 2, 66
      - 1944 april 7-1948 oktober 12, 67
      - 1948 oktober 10-1953 juni 5, 68
      - 1953 juni 5-1964 maart 10, 69
    - Foto-albums., 1903-1960; 70-76; 7 delen
      - Verblijf in Zwitserland, 1903, 70
      - Reis naar en verblijf in China en Japan, 1908-1910, 71
      - Verblijf in Japan en China, reizen door Siberië en Canada, 1910-1913, 1923-1924, 72
      - Verblijf in Canada en Groot-Brittannië, 1924-1935, 73
      - Reizen naar Marokko, Frankrijk, Duitsland en Italië, 1933-1937, 74
      - Verblijf in Groot-Brittannië, Nederland en Ierland, 1935-1941, 1943-1950, 75
      - Verblijf in Italië, Oostenrijk, Zwitserland, Nederland en Londen, 1937-1939, 1950-1952, 1954-1959, 1962, 76
    - Literaire teksten van zijn hand., 1905 en z.d.; 77-79; 3 delen en 2 katernen
      - Aflevering van Europa, Maandschrift voor Nederlandsche en Vreemde Letteren houdende het korte verhaal "Een stierengevecht", gedrukt, 1905, 77; 1 deel
      - Afleveringen van het weekblad De Vonk houdende het eerste en vierde deel van "Het Mekka van het Westen", verslag van een bezoek aan Cordoba, gedrukt, 1905, 78; 2 katernen
      - Het graf opende zich ..... en hoe?, concept van een onuitgegeven roman, z.d. (ca. 1955), 79; 2 delen
    - Stukken betreffende zijn loopbaan als ambtenaar van de Buitenlandse Dienst, met bijgevoegde portretfoto van Magnus Clarholm, consul-generaal van Zweden in Montreal., 1907-1908, 1912-1914, 1917, 1920, 1922-1923, 1926-1928, 1949-1951, 1953, 1955, 1958-1959; 80; 1 omslag
    - Ingeplakte kranteknipsels houdende zijn aan de Nieuwe Rotterdamsche Courant ingezonden brieven uit Japan en China., 1909-1911, 1915; 81; 1 deel
    - Stukken betreffende aan hem toegekende binnen- en buitenlandse ridderorden en onderscheidingen., 1912, 1923-1924, 1946, 1948; 82; 1 omslag
    - Stukken betreffende zijn verloving en huwelijk met Wilhelmina Elisabeth de Bas en inzake de viering van hun gouden bruiloft., 1914-1915, 1965; 83-86; 2 delen en 2 omslagen
      - Register met handtekeningen, gelukwensen en souvenirs van hun verlovings- en huwelijksrecepties, 1914-1915, 83; 1 deel
      - Trouwboekje, 1915, 84; 1 deel
      - Foto's, met bijlagen, 1915, 85
      - Souvenirs van hun gouden bruiloft, 1965, 86
    - Ingeplakte kranteknipsels betreffende het overlijden van zijn schoonvader W.J.M. de Bas, notaris te 's-Gravenhage, met bijgevoegde veilingcatalogus van diens ornithologische bibliotheek en bij hem ingekomen brief van de American Ornithologists' Union, 1921, 1924, 1934; 87; 1 omslag
    - Legger van de effecten van hem en zijn echtgenote, met bijgevoegde kwitanties en oude effecten., 1920-1963; 88; 1 deel
    - Opgaven van door hem in Londen bijgewoonde theatervoorstellingen en van, grotendeels Engelse, boektitels, met bijlagen., 1928-1944; 89; 1 deel
    - Tekst van een beschrijving van het in zijn bezit zijnde altaarstuk afkomstig van het landgoed 's Heerenloo bij Harderwijk door C.W. Lunsingh Scheurleer, met retroacta en bijbehorende ingekomen brieven van familieleden, L. Beeuwkes en van het Rijksmuseum te Amsterdam., (1878) 1945, 1951, 1953 en z.d.; 90; 1 omslag
      Zie ook inv.nrs. 104-105, 118 en 134-135.
    - Stukken betreffende zijn genealogische onderzoekingen naar het geslacht Parker., (1848) 1947-1991 en z.d.; 91-93; 4 katernen en 2 pakken
      - Verzamelde documentatie en aantekeningen 1848, 1898, 1930, 1939, 1947-1949, 1985 en z.d., 91; 1 pak
      - Briefwisseling 1947-1949, 1951-1955, 1961-1962, 1991, 92; 1 pak
      - John Parker of Sagadahoc and his descendants, publicatie van zijn hand, gestencild, in viervoud, 1948, 93
    - Ingekomen betuigingen van deelneming bij zijn overlijden, met bijgevoegd codicil en verdere bijlagen., 1958, 1967; 94; 1 omslag
  - Wilhelmina Elisabeth de Meester-de Bas (1892-1978), VIII
    - Portret- en groepsfoto's van leden van de familie De Bas en aanverwanten, met bijlage., 1897, 1929, 1962 en z.d.; 95; 1 omslag
    - Portret- en groepsfoto's van haar met familieleden en derden, met foto's, stamboom en identiteitsbewijs van haar Pekinezen., 1897, 1907, 1910, 1917, 1924-1925, 1935, 1941, 1949-1950, 1957 en z.d.; 96; 1 pak
    - Poëzie-album., 1901-1904; 97; 1 deel
    - Stukken betreffende de viering van het zilveren bruiloftsfeest van haar ouders W.J.M. de Bas en E. Scheurleer., 1902; 98; 1 omslag
    - Dagboek van een vakantie in Zwitserland., 1906; 99; 1 deel
    - Geboorte-uittreksels, paspoorten, identiteitskaarten, vaccinatiebewijzen en rijbewijs, 1909, 1912, 1914-1917, 1923, 1940, 1945, 1949; 100; 1 omslag
    - Ingekomen brieven., 1909-1977 en z.d.; 101-103; 3 omslagen
      - Van haar moeder Elisabeth de Bas-Scheurleer, van haar zusters Jeannette A.M. van Stolk-de Bas en Henriëtte Laatsman-de Bas 1909-1910, 1923-1924, 1945 en z.d., 101
      - Van haar aanstaande echtgenoot Th.H. de Meester, 1914-1915, 102
      - Van haar nicht Jeannette Mollerus-van Stolk, H. de Vos-de Bas, haar vriendin Andrea C. Bosch, Henriëtte Michiels van Verduynen en Roland, Albert Jan en Pauline N.N., 1950-1951, 1953, 1963, 1975-1977 en z.d., 103
    - Groepsfoto gemaakt bij het huwelijk van haar zuster Jeannette Adriana Maria de Bas en Adriaan van Stolk Azn., met programma van de bij die gelegenheid opgevoerde revue, menu van hun koperen huwelijksfeest, portretfoto's van haar en haar zonen en met overlijdensberichten van het bruidspaar, gedrukt., 1917, 1925, 1930, 1935, 1945, 1960 en z.d.; 104; 1 omslag
    - Recepten voor medicijnen., 1923-1924; 105; 1 omslag
    - Stukken betreffende aan haar uitgereikte onderscheidingen., 1941, 1947; 106; 1 omslag
    - Taxatierapporten van de sieraden en de inboedel van haar zuster Henriëtte Laatsman-de Bas., 1950, 1955, 1963; 107; 3 stukken
    - Stukken betreffende de viering van haar tachtigste verjaardag en inzake haar overlijden, met groepsfoto van een familiereünie met opdracht aan haar., 1972, 1978 en z.d.; 108; 1 omslag
    - Zakagenda., 1978; 109; 1 deel
  - Theodoor Herman de Meester (1920-1994), IX
    - Portret- en groepsfoto's van hem, met geboorte-uittreksel en handtekeningenlijst van zijn laatste klas op de Haagsche Schoolvereeniging, en verdere bijlagen. 1920, 1923, 1931, 1935-1937, 1948, 1957 en z.d.; 110; 1 omslag
    - Stukken betreffende de doop, de schoolopleiding, het huwelijk en het overlijden van zijn broer Floris Willem, met foto's van hem en zijn gezin en ingekomen brieven van zijn weduwe Jennifer Hargreaves. 1931, 1933, 1939, 1944, 1948, 1950, 1962, 1964, 1978, 1985, 1990 en z.d.; 111; 1 pak
    - Stukken betreffende zijn militaire dienst, met foto's. 1940, 1944-1946, 1951-1954, 1960, 1963, 1965, 1970; 112; 1 omslag
    - Ingekomen brieven tijdens zijn militaire diensttijd als officier in het Canadese en Nederlandse leger en bij de U.N.R.R.A. te Triëst van familie, vrienden en van zijn verloofde Joukje E.E. Banning., 1944-1946 en z.d.; 113-114; 2 pakken
      - 1944 - 1946 augustus, 113
      - 1946 september - december en z.d., 114
    - Stukken betreffende zijn huwelijk met Joukje E.E. Banning., 1947; 115; 1 omslag